臺灣嘉義地方法院刑事裁定
111年度聲字第667號
聲  請  人  臺灣嘉義地方檢察署檢察官
受  刑  人  陳柏驥




上列聲請人因受刑人數罪併罰有二裁判以上，聲請定其應執行之
刑（１１１年度執字第２３７８號），本院裁定如下：
    主  文
陳柏驥所犯如附表所示各罪所處之有期徒刑，應執行有期徒刑參
年肆月。
    理  由
一、聲請意旨略謂：受刑人陳柏驥因犯詐欺等案件，先後經法院
    判決確定如附表，應依刑法第５３條、第５１條第５款，定其應
    執行之刑，爰依刑事訴訟法第４７７條第１項聲請裁定等語。
二、按「（第１項）裁判確定前犯數罪者，併合處罰之。但有下
    列情形之一者，不在此限：一、得易科罰金之罪與不得易科
    罰金之罪。…。（第２項）前項但書情形，受刑人請求檢察官
    聲請定應執行刑者，依第５１條規定定之。」，刑法第５０條第
    １項但書第１款、第２項定有明文。次按數罪併罰，有二裁判
    以上者，依第５１條之規定，定其應執行之刑；數罪併罰，分
    別宣告其罪之刑，如宣告多數有期徒刑者，於各刑中之最長
    期以上，各刑合併之刑期以下，定其刑期，但不得逾３０年，
    刑法第５３條、第５１條第５款亦分別定有明文。又按法律上屬
    於自由裁量之事項，並非概無法律性之拘束，自由裁量係於
    法律一定之外部性界限內（以定執行刑言，即不得違反刑法
    第５１條之規定），使法官具體選擇以為適當之處理，因此在
    裁量時，必須符合所適用之法規之目的，更進一步言，須受
    法律秩序之理念所指導，此亦即所謂之自由裁量之內部性界
    限。關於定應執行之刑，既屬自由裁量之範圍，其應受此項
    內部性界限之拘束，要屬當然（最高法院８０年台非字第４７３
    號判例意旨參照）。
三、經查：
（一）本件受刑人陳柏驥因犯如附表編號１至５所示之罪，先後經
      如附表編號１至５所示之法院以各該編號所示之判決判處如
      各該編號所示之有期徒刑及定其應執行之刑，均告確定在
      案，有上開案件判決書、裁定書及臺灣高等法院被告前案
      紀錄表各１份附卷可稽。而附表所示各罪中，係以附表編
      號４至５所示之案件為最後事實審案件，且該案件並經本院
      為實體判決確定，是以本院為如附表編號１至５所示各案件
      犯罪事實最後判決之法院，依法自有管轄權。
（二）又本件受刑人所犯如附表編號２、４至５所示之罪為不得易
      科罰金之罪，與其另犯如附表編號１、３所示之罪為得易科
      罰金之罪，依刑法第５０條第１項但書第１款規定，固不得併
      合處罰，然本件係聲請人臺灣嘉義地方檢察署檢察官應受
      刑人之請求而提出聲請，有受刑人簽署之「臺灣嘉義地方
      檢察署定刑聲請書」１份存卷可考（見本院卷第７頁），核
      與刑法第５０條第２項規定相符，從而聲請人據此依刑法第５
      ３條及第５１條第５款規定，聲請裁定定其應執行之刑，本院
      審核認本件聲請與首揭法條規定尚無不合，應予准許，爰
      斟酌受刑人犯罪之類型、情節、次數及受刑人表示「請從
      輕定刑」等語之意見（見本院卷第７頁），在前揭外部性
      及內部性界限範圍內，定如主文所示之應執行刑。至受刑
      人所犯如附表編號１、３所示之有期徒刑，原雖得易科罰金
      ，然與如附表編號２、４至５所示不得易科罰金之他罪併合
      處罰之結果，已不得易科罰金，本院於定執行刑時，自無
      庸再諭知易科罰金之折算標準。
四、爰依刑事訴訟法第４７７條第１項，刑法第５０條第２項、第５３條
    、第５１條第５款，裁定如主文。
中　　華　　民　　國　　111 　年　　8 　　月　　16　　日
                  刑事第四庭    法　官　簡仲頤
上列正本證明與原本無異。
如不服本裁定，應於裁定送達後5日內向本院提出抗告狀（應附
繕本）。　　　　　　　　　
中　　華　　民　　國　　111 　年　　8 　　月　　16　　日
                          　　  書記官　吳明蓉
附表：受刑人陳柏驥定應執行刑案件一覽表
編          號  １ ２ ３ 罪          名  妨害公眾往來安全罪 轉讓禁藥罪 共同犯剝奪他人行動自由罪、 共同犯以不正方法由自動付款設備取財罪 宣    告    刑  有期徒刑３月，如易科罰金，以新臺幣１千元折算１日 有期徒刑４月 有期徒刑４月，如易科罰金，以新臺幣１千元折算１日（共２罪） 犯  罪  日  期  １１０年１月１５日 １０９年６月１６日凌晨２時許至同日下午４時為警搜索前之某不詳時間 １０９年６月１６日至１０９年６月１９日（２次） 偵查(自訴)機關年 度 及 案 號  臺灣新北地方檢察署１１０年度偵字第５８０５號 臺灣新北地方檢察署１０９年度偵字第２５５９４號 臺灣新北地方檢察署１１１年度偵緝字第３３５號 最  後   事實審 法    院 臺灣新北地方法院 臺灣新北地方法院 臺灣新北地方法院  案    號 １１０年度簡字第１０２０號 １１０年度審簡字第１１６號 １１１年度審訴字第３０３號  判決日期 １１０年３月１８日 １１０年８月３０日 １１１年５月３日 確  定    判  決 法    院 臺灣新北地方法院 臺灣新北地方法院 臺灣新北地方法院  案    號 １１０年度簡字第１０２０號 １１０年度審簡字第１１６號 １１１年度審訴字第３０３號  判決確定日    期 １１０年５月４日 １１０年１０月１３日 １１１年６月１５日 是否為得易科罰金之案件  是 否 是  備          註  臺灣新北地方檢察署１１０年度執字第６１５８號（１１１年度執緝字第１０號） 臺灣新北地方檢察署１１０年度執字第９３０４號（１１１年度執緝字第６號） 編號３所示２罪，經原判決定應執行有期徒刑６月確定（臺灣新北地方檢察署１１１年度執字第５５４４號）   編號１至２所示２罪，嗣經臺灣新北地方法院以１１１年度聲字第５３號裁定定應執行有期徒刑６月確定（臺灣新北地方檢察署１１１年度執更字第５７０號）   

編          號  ４ ５ （以下空白） 罪          名  三人以上共同犯詐欺取財罪 三人以上共同犯詐欺取財罪  宣    告    刑  有期徒刑１年２月（共４罪） 有期徒刑１年１月（共９罪）  犯  罪  日  期  １０９年２月１６日（１次）、 １０９年６月１６日（１次）、 １０９年６月３日（１次）、 １０９年５月３０日（１次）。 １０９年６月１７日（１次）、 １０９年６月１６日（３次）、 １０９年６月１４日（４次）、 １０９年６月間某日（１次）。  偵查(自訴)機關年 度 及 案 號  臺灣嘉義地方檢察署１１１年度偵緝字第４５號等 臺灣嘉義地方檢察署１１１年度偵緝字第４５號等  最  後   事實審 法    院 臺灣嘉義地方法院 臺灣嘉義地方法院   案    號 １１１年度金訴字第７４號 １１１年度金訴字第７４號   判決日期 １１１年６月１０日 １１１年６月１０日  確  定    判  決 法    院 臺灣嘉義地方法院 臺灣嘉義地方法院   案    號 １１１年度金訴字第７４號 １１１年度金訴字第７４號   判決確定日    期 １１１年７月１８日 １１１年７月１８日  是否為得易科罰金之案件  否 否   備          註  臺灣嘉義地方檢察署１１１年度執字第２３７８號 臺灣嘉義地方檢察署１１１年度執字第２３７８號